臺灣臺北地方法院刑事判決
111年度訴字第711號
公  訴  人  臺灣臺北地方檢察署檢察官
被      告  曲宸世




上列被告因詐欺案件，經檢察官提起公訴(111年度偵字第19503
號)，被告於本院準備程序進行中，就被訴事實為有罪之陳述，
經本院告知簡式審判程序意旨，並聽取公訴人、被告之意見後，
本院合議庭裁定由受命法官獨任依簡式審判程序審理，判決如下
：
    主  文
曲宸世犯如附表一編號1至2「罪名、宣告刑、與沒收」欄所示之
罪，各處該欄所示之刑。應執行有期徒刑壹年肆月。
扣案如附表三編號1所示之物沒收。
    犯罪事實
一、曲宸世（telegram暱稱醫療口罩）於民國111年6月14日起，
    經由臉書「偏門找工作」，認識「李志力」，加入含真實姓
    名年籍不詳綽號「李志力」、「水果奶奶」、「条辣」（起
    訴書漏載，本院應予補充）在內之成年人3人以上所組成，
    以實施詐術為手段，具有持續性、牟利性、結構性之詐欺集
    團犯罪組織（無證據足認有未成年之成員，下稱本案詐欺集
    團），曲宸世為求賺取上開報酬，與「李志力」、「水果奶
    奶」、「条辣」及其所屬詐欺集團成年成員，共同意圖為自
    己不法所有，基於三人以上共同詐欺取財之犯意聯絡，其分
    工方式為先由「李志力」、「水果奶奶」、「条辣」所屬之
    詐欺集團成員，於附表一所示時間，以附表一所示方式實施
    詐騙，致附表一所示之人陷於錯誤，而於附表一所示時間以
    附表一所示方式寄送附表一所示提款卡等物之包裹至指定超
    商。曲宸世則以其所有附表三編號1所示之Iphone 11手機（
    含門號0000000000號之SIM卡1張）中之通訊軟體telegram作
    為與「李志力」、「水果奶奶」、「条辣」之連絡方式，依
    其指示，於附表二所示時間、地點，領取附表二所示內容之
    包裹後（內含提款卡等資料），再依「李志力」、「水果奶
    奶」、「条辣」指示，先以提款卡測試帳戶是否得以使用，
    並更改提款密碼後，再依指示將包裹放置於某特定旅館拍照
    通知，以供詐欺集團成員前來拿取已領包裏，並藉此掩飾犯
    罪所得去向，曲宸世每完成一件包裹運送之酬勞為新臺幣（
    下同）1,000元之「取簿手」工作（本案尚未取得報酬），
    嗣因為警循線查獲，並扣得附表二、三所示之物。
二、案經朱喬安、郭鈴維訴由臺北市政府警察局松山分局報告臺
    灣臺北地方檢察署偵查起訴。
    理    由
壹、程序部分：
一、被告所犯之罪，為死刑、無期徒刑、最輕本刑3 年以上有期
    徒刑或高等法院管轄第一審案件以外之罪，而被告於本院準
    備程序進行中，就被訴事實均為有罪之陳述，經本院告知簡
    式審判程序之旨，並聽取公訴人及被告之意見後，依刑事訴
    訟法第273 條之1 第1 項之規定，合議庭裁定依簡式審判程
    序審理。
二、證據能力：
　㈠所涉參與犯罪組織罪部分：
　　按違反組織犯罪防制條例之罪，訊問證人之筆錄，以在檢察
    官或法官面前作成，並經踐行刑事訴訟法所定訊問證人之程
    序者為限，始得採為證據。組織犯罪防制條例第12條第1項
    定有明文。此係於以立法排除被告以外之人於警詢或檢察事
    務官調查中所為之陳述，得適用刑事訴訟法第159條之2、第
    159條之3及第159條之5之規定，是證人於警詢時之陳述，於
    違反組織犯罪防制條例案件，絕對不具有證據能力，自不得
    採為判決基礎（最高法院107年度台上字第3589號判決意旨
    參照）。本案被告曲宸世所涉違反組織犯罪防制條例之罪部
    分，如附表一所示告訴人於警詢時以證人身分所為之陳述，
    依前揭組織犯罪防制條例之特別規定及說明，不具證據能力
    而不得採為判決基礎（就其他所涉加重詐欺取財、一般洗錢
    罪部分則不受此限制）。
　㈡所涉加重詐欺罪部分：　　　
　1.按被告以外之人於審判外之陳述雖不符刑事訴訟法第159 條
    之1 至之4 等4 條之規定，而經當事人於審判程序同意作為
    證據，法院審酌該言詞陳述或書面陳述作成時之情況，認為
    適當者，亦得為證據；當事人、代理人或辯護人於法院調查
    證據時，知有刑事訴訟法第159 條第1 項不得為證據之情形
    ，而未於言詞辯論終結前聲明異議者，視為有前項之同意，
    同法第159 條之5 定有明文。立法意旨在於傳聞證據未經當
    事人之反對詰問予以核實，原則上先予排除。惟若當事人已
    放棄反對詰問權，於審判程序中表明同意該等傳聞證據可作
    為證據；或於言詞辯論終結前未聲明異議，基於尊重當事人
    對傳聞證據之處分權，及證據資料愈豐富，愈有助於真實發
    見之理念，且強化言詞辯論主義，使訴訟程序得以順暢進行
    ，上開傳聞證據亦均具有證據能力。本案下列所引用之被告
    以外之人於審判外之陳述（包含書面陳述），性質上均屬傳
    聞證據，檢察官、被告曲宸世（下稱被告）於本院準備程序
    、審理表示同意有證據能力（見本院卷第53頁至第55頁、第
    60頁至第62頁反面），且迄本院言詞辯論終結前，均未主張
    有刑事訴訟法第159 條第1 項不得為證據之情形，本院審酌
    上開證據作成時之情況，認應無違法或不當情事，與本案待
    證事實間復具有相當之關聯性，以之作為證據應屬適當，依
    刑事訴訟法第159 條之5 第2 項之規定，認有證據能力。
　2.本件認定事實所引用之非供述證據，並無證據證明係公務員
    違背法定程序所取得，檢察官、被告於本院審判程序中復未
    於言詞辯論終結前表示異議，應認有證據能力。　　　　　
貳、認定犯罪事實所憑之證據及理由：
一、上揭犯罪事實，業據被告於警詢、偵查、本院準備程序及審
    理時坦承不諱，核與告訴人朱喬安、郭鈴維於警詢中之指訴
    大致相符。復有告訴人朱喬安存摺影本2份、與詐欺集團成
    員之通訊軟體聯繫紀錄翻攝照片1組、告訴人郭鈴維與詐欺
    集團成員之通訊軟體聯繫紀錄翻攝照片1組、搜索扣押筆錄1
    份、被告與詐欺集團成員之通訊軟體聯繫紀錄翻攝照片1組
    、超商監視器錄影畫面翻攝照片3張在卷足佐，是被告上揭
    任意性自白與事實相符，應堪認定。
二、衡酌近年來各式各樣之詐欺取財犯罪類型層出不窮，詐欺集
    團份子為逃避查緝，往往發展成由集團首腦在遠端、甚至遠
    在國外進行操控，由集團成員分層、分工，相互彼此利用，
    藉以遂行詐欺取財之犯罪模式，而依本案如附表一所示各告
    訴人所述之受騙情節，詐欺集團係透過網路刊登不實之家庭
    代工、徵才訊息，致使各該被害人與集團人員聯繫後，陷於
    錯誤而受騙將附表一「交付物品」欄所示之物，依詐欺集團
    指示透過超商寄送至詐欺集團指定的地點方式，再由詐欺集
    團成員，指示「收簿手」收取包裏後，再經集團內之層層指
    揮，推由負責提領贓款之車手人員持提款卡在各金融機構所
    設置之自動櫃員機提領詐欺所得款項，乃屬常見之詐欺集團
    犯罪手法，其中詐欺集團成員常係先以超商店到店寄貨方式
    收集人頭帳戶，並利用人頭帳戶提款卡提款無須辨認身分之
    便，作為不法犯罪所得之金流斷點，以掩飾或隱匿詐欺被害
    人之犯罪所得之去向，此等犯罪模式迭經媒體廣為披載、報
    導，誠為具有一般社會生活知識之人所能知悉之事。審以本
    案被告係具有相當智識程度及社會經驗、歷練之人，前已述
    及，其對事物之理解、判斷要無異於常人之處，就上情實難
    諉為不知。再者，被告就其上揭工作內容僅為領取、轉送包
    裹，即可獲得與其所付出勞力顯不相當之高額報酬，以及前
    述之人指示有諸多可疑違常之形跡，極可能涉及不法，均瞭
    然於心，則被告主觀上當已預見「李志力」、「水果奶奶」
    、「条辣」等人極可能從事非法活動，始會刻意另以高額費
    用委請其代為領送包裹，無非係藉此手法製造犯罪查緝上之
    斷點，此參以被告亦自承其均以手機與「李志力」、「水果
    奶奶」、「条辣」聯繫，並未見過「李志力」、「水果奶奶
    」、「条辣」，亦不知「李志力」、「水果奶奶」、「条辣
    」全名等等，只依指示將包裏放置於旅店內等語，即見「李
    志力」、「水果奶奶」、「条辣」等人所屬詐欺集團究竟誰
    屬，根本不明，檢警自無從或難以查緝，勢將形成查緝上之
    斷點。是被告主觀上應明知其依「李志力」、「水果奶奶」
    、「条辣」之指示，代為至超商領取包裹，並依指示將之置
    放在不固定地點，將可能係在從事類如領取、轉送人頭帳戶
    資料等行徑，此為詐欺集團為遂行詐欺犯行分工之一環，意
    在規避查緝，並藉此製造金流之斷點，以掩飾或隱匿詐欺告
    訴人之犯罪所得，當屬不法行為，卻僅因「李志力」、「水
    果奶奶」、「条辣」以高額報酬之對價誘惑，被告即置犯罪
    風險於不顧，猶願聽從來路不明且未曾謀面之所謂雇主「李
    志力」、「水果奶奶」、「条辣」之指示，從事恐屬不法之
    領送包裹行為，又參與本案之人至少有「李志力」、「水果
    奶奶」、「条辣」及被告本人，堪認被告主觀上確有三人以
    上共同詐欺取財之故意，至為明瞭。
三、本件被告所參與之本案詐欺集團，應符合組織犯罪防制條例
    第2條第1項所定之犯罪組織，而其確有參與該犯罪組織之故
    意：
　1.按組織犯罪防制條例所稱之犯罪組織，係指3人以上，以實
    施強暴、脅迫、詐欺、恐嚇為手段或最重本刑逾5年有期徒
    刑之罪，所組成具有持續性或牟利性之有結構性組織；而所
    稱有結構性組織，係指非為立即實施犯罪而隨意組成，不以
    具有名稱、規約、儀式、固定處所、成員持續參與或分工明
    確為必要，同條例第2條第1項、第2項分別定有明文。
　2.本案詐欺集團係先由「李志力」、「水果奶奶」、「条辣」
    指示被告收領、轉送內含人頭帳戶資料之包裹，衡情顯非隨
    意組成之團體；又本案詐欺集團成員除被告外，尚包含「李
    志力」、「水果奶奶」、「条辣」等集團成年成員，且詐欺
    之對象經查至少有附表一所示之告訴人，堪認本案詐欺集團
    係透過縝密之計畫與分工，成員彼此相互配合，由至少3人
    以上之多數人所組成，持續以實施詐欺為手段而牟利之具有
    完善結構之組織，其核屬3人以上，以實施詐術為手段，所
    組成具牟利性及持續性之有結構性犯罪組織，合於組織犯罪
    防制條例第2條第1項所稱之犯罪組織，至為明確。
　3.再者，被告自承係於111年6月某日看到臉書「偏門找工作」
    廣告，即以telegram與「李志力」聯絡，嗣旋擔任領送上揭
    包裹之工作，並多次聽從「李志力」、「水果奶奶」、「条
    辣」之指示領取包裹，再置放於「李志力」、「水果奶奶」
    、「条辣」指定之地點，而後由「李志力」、「水果奶奶」
    、「条辣」之「同事」前來收取，且依前揭說明，被告主觀
    上已知「李志力」、「水果奶奶」、「条辣」等人極有可能
    係從事詐欺取財等犯行，其則加入而參與渠等詐欺犯行之一
    環，故其對於其以上揭方式所參與者，亦係屬3人以上，以
    實行詐術為手段，具牟利性或持續性之有結構性組織，顯非
    為立即實施犯罪而隨意組成之團體，自當有知，足見其確有
    參與犯罪組織之犯意無疑。
四、依下列說明，被告與「李志力」、「水果奶奶」、「条辣」
    詐欺集團成員確有犯意聯絡：
  1.按共同實行犯罪行為之人，在共同意思範圍以內，各自分擔
    犯罪行為之一部，彼此協力、相互補充以達其犯罪之目的者
    ，即應對於全部所發生之結果，共同負責，故不以實際參與
    犯罪構成要件行為或參與每一階段之犯罪行為為必要。又共
    同正犯之意思聯絡，原不以數人間直接發生者為限，即有間
    接之聯絡者，亦包括在內（最高法院107年度台上字第4444
    號判決意旨參照）。
  2.依前揭各項事證及說明，顯見「李志力」、「水果奶奶」、
    「条辣」等人所屬本案詐欺集團，於詐欺犯行之分工上極為
    精細，分別有實施詐術之人員、領送帳戶資料包裹之收簿人
    員（即如被告）等各分層成員，以遂行本件犯行而牟取不法
    所得，集團成員間固未必彼此有所認識或清楚知悉他人所分
    擔之犯罪分工內容，然此一間接聯絡犯罪之態樣，正係具備
    一定規模犯罪所衍生之細密分工模式，參與犯罪者透過相互
    利用彼此之犯罪角色分工，而形成一個共同犯罪之整體以利
    犯罪牟財。職是之故，被告既對參與詐欺集團而遂行本案詐
    欺犯行故意，詳見前述，堪認其對集團成員彼此間極可能係
    透過分工合作、互相支援以完成詐欺取財之犯罪行為一節當
    亦有所預見，則其既係以自己共同犯罪之意思，相互支援及
    分工合作，以達上揭犯罪之目的，自應就所參與犯罪之全部
    犯罪結果共同負責，而應論以共同正犯，其理灼明。至被告
    縱使未與其他負責實施詐騙等詐欺贓款之集團成員謀面或直
    接聯繫，亦未明確知悉集團內負責其他層級分工之其他成員
    身分及所在，彼此互不認識，亦不過係詐欺集團細密分工模
    式下之當然結果，自無礙於被告仍屬本件共同正犯之認定。
五、綜上所述，本件事證明確，被告上開犯行，堪以認定，應予
    依法論科。　　
參、論罪：　　 
一、按組織犯罪防制條例係藉由防制組織型態之犯罪活動為手段
    ，以達成維護社會秩序、保障人民權益之目的，乃於該條例
    第3條第1項前段與後段，分別對於「發起、主持、操縱、指
    揮」及「參與」犯罪組織者，依其情節不同而為處遇，行為
    人雖有其中一行為（如參與），不問其有否實施各該手段（
    如詐欺）之罪，均成立本罪。然在未經自首或有其他積極事
    實，足以證明其確已脫離或解散該組織之前，其違法行為，
    仍繼續存在，即為行為之繼續，而屬單純一罪，至行為終了
    時，仍論為一罪。行為人參與一詐欺犯罪組織，並於參與該
    犯罪組織之期間分工加重詐欺行為，先後加重詐欺數人財物
    ，雖其參與犯罪組織之時、地與加重詐欺取財之時、地，在
    自然意義上非完全一致，然二者仍有部分合致，且犯罪目的
    單一，依一般社會通念，認應評價為一罪方符合刑罰公平原
    則，應屬想像競合犯，如予數罪併罰，反有過度評價之疑，
    實與人民法律感情不相契合；且因其同時觸犯侵害一社會法
    益之參與犯罪組織罪及侵害數人財產法益之加重詐欺取財罪
    ，應僅就其首次犯行論以參與犯罪組織罪及加重詐欺罪之想
    像競合犯，而其後之犯行，乃為其參與該犯罪組織之繼續行
    為，為避免重複評價，當無從將一參與犯罪組織行為割裂再
    另論一參與犯罪組織罪，而與其後所犯加重詐欺罪從一重論
    處之餘地。如行為人於參與同一詐欺集團之多次加重詐欺行
    為，因部分犯行發覺在後或偵查階段之先後不同，肇致起訴
    後分由不同之法官審理，為裨益法院審理範圍明確、便於事
    實認定，即應以數案中「最先繫屬於法院之案件」為準，以
    「該案件」中之「首次」加重詐欺犯行與參與犯罪組織罪論
    以想像競合。縱該首次犯行非屬事實上之首次，亦因參與犯
    罪組織之繼續行為，已為該案中之首次犯行所包攝，該參與
    犯罪組織行為之評價已獲滿足，自不再重複於他次詐欺犯行
    中再次論罪，俾免於過度評價及悖於一事不再理原則。至於
    「另案」起訴之他次加重詐欺犯行，縱屬事實上之首次犯行
    ，仍需單獨論以加重詐欺罪，以彰顯刑法對不同被害人財產
    保護之完整性，避免評價不足（最高法院107年度台上字第1
    066號、109年度台上字第3945號判決意旨可參）。被告所加
    入之本案詐欺集團，除被告外，尚有「李志力」、「水果奶
    奶」、「条辣」，確為3人以上以實施詐欺為手段所組成，
    具有持續性及牟利性之結構性組織，與組織犯罪防制條例第
    2條第1項規定所定義之「犯罪組織」相符，被告於本案中依
    集團成員之指示領取經詐欺取得之提款卡後，自該當於組織
    犯罪防制條例第3條第1項後段之參與犯罪組織罪。而本案為
    被告參與同一詐騙集團所行詐騙案件中最先繫屬於法院之案
    件，有本院被告前案紀錄表可稽，依上開說明，應由本院就
    本案論處被告之參與犯罪組織罪，並與本案中首次加重詐欺
    犯行論以想像競合。　　
二、核被告就附表二編號1所為，係犯組織犯罪防制條例第3條第
    1項後段之參與犯罪組織罪、刑法第339條之4第1項第2款之
    三人以上共同詐欺取財罪；就附表二編號2所為，係犯刑法
    第339條之4第1項第2款之三人以上共同詐欺取財罪。公訴意
    旨固僅論及被告加重詐欺之犯罪事實，漏未論及被告就附表
    二編號1部分，尚有參與犯罪組織之犯罪事實，惟該漏未論
    及部分與被告所為之加重詐欺部分，均具有局部行為同一性
    ，且犯罪目的同一，均應屬想像競合犯之裁判上一罪關係，
    自為起訴效力所及，本院均自應併予審理，且此部分業經本
    院當庭告知被告此項罪名（本院卷第17頁、第52頁、第59頁
    至第60頁），並給予被告表示意見之機會，已保障被告之訴
    訟防禦權。
三、共同正犯：
　　被告與「李志力」、「水果奶奶」、「条辣」詐騙集成員間
    有犯意聯絡及行為分擔，均為共同正犯。
四、想像競合犯：
　　就附表二編號1所示犯行，係以一行為同時犯數罪，應依刑
    法第55條規定，從一重論以刑法第339條之4第1項第2款之三
    人以上共同詐欺取財罪。
五、數罪併罰：
    被告所犯上開2罪間，犯意各別，行為互殊，應予分論併罰
    。
六、按想像競合犯之處斷刑，本質上係「刑之合併」，其所謂從
    一重處斷，乃將想像競合犯組成之評價上數罪，合併為科刑
    一罪，其所對應之刑罰，亦合併其評價上數罪之數法定刑，
    而為一個處斷刑。易言之，想像競合犯侵害數法益者皆成立
    犯罪，論罪時必須輕、重罪併舉論述，同時宣告所犯各罪名
    ，包括各罪有無加重、減免其刑之情形，亦應說明論列，量
    刑時併衡酌輕罪部分量刑事由，評價始為充足，然後依刑法
    第55條規定「從一重處斷」，非謂對於其餘各罪可置而不論
    。因此，法院決定處斷刑時，雖以其中最重罪名之法定刑，
    做為裁量之準據，惟於裁量其輕重時，仍應將輕罪合併評價
    在內。查參與犯罪組織者，其參與情節輕微者，得減輕或免
    除其刑；犯第三條之罪自首，並自動解散或脫離其所屬之犯
    罪組織者，減輕或免除其刑；因其提供資料，而查獲該犯罪
    組織者，亦同；偵查及審判中均自白者，減輕其刑，組織犯
    罪防制條例第3條第1項但書、第8條第1項亦有明文。又按想
    像競合犯之處斷刑，本質上係「刑之合併」。其所謂從一重
    處斷，乃將想像競合犯組成之評價上數罪，合併為科刑一罪
    ，其所對應之刑罰，亦合併其評價上數罪之數法定刑，而為
    一個處斷刑。易言之，想像競合犯侵害數法益者皆成立犯罪
    ，論罪時必須輕、重罪併舉論述，同時宣告所犯各罪名，包
    括各罪有無加重、減免其刑之情形，亦應說明論列，量刑時
    併衡酌輕罪部分量刑事由，評價始為充足，然後依刑法第55
    條前段規定「從一重處斷」，非謂對於其餘各罪可置而不論
    。因此，法院決定處斷刑時，雖以其中最重罪名之法定刑，
    做為裁量之準據，惟於裁量其輕重時，仍應將輕罪合併評價
    在內（最高法院108年度台上字第4405、4408號判決意旨）
    。查，被告就上開參與組織犯行，於偵查、本院準備程序及
    審理時坦承不諱，業如前述，是就被告所犯參與組織部分，
    原應減輕其刑，然依照前揭罪數說明，被告就上開犯行係從
    一重論處之罪，然就被告此部分想像競合輕罪得減刑部分，
    本院於依刑法第57條量刑時，將併予審酌，附此敘明。
七、自為科刑、應執行刑及沒收之說明：
  ㈠科刑部分：
    爰以行為人之責任為基礎，審酌現今詐欺集團之詐騙事件層
    出不窮、手法日益翻新，政府及相關單位無不窮盡心力追查
    、防堵，大眾傳播媒體更屢屢報導民眾因被騙受損，甚至畢
    生積蓄因此化為烏有之相關新聞，被告正值青壯，本應依循
    正軌獲取所得，詎其不思此為，竟參與本件詐欺集團擔任俗
    稱「收簿手」之工作，而同屬詐欺犯罪之一環，共同以本件
    加重詐欺手法向各該告訴人詐騙，致各該告訴人受有如附表
    一各告訴人所示之交付物品損失，亦紊亂社會秩序，所為實
    有不該，衡酌其手段，兼衡被告犯後坦承犯行之犯後態度，
    就所為上開之犯罪事實亦坦承不諱，及告訴人遭詐交付提款
    卡、犯罪情節、分工模式、位居之角色地位、所實際分得之
    報酬，暨其於簡式審理時自述之智識程度、家庭狀況、工作
    情形，及刑事前案紀錄狀況（參見臺灣高等法院被告前案紀
    錄表）等一切情狀，量處如主文所示之刑，並定其應執行之
    刑。
　㈡定應執行刑之說明：
　　按數罪併罰之規定，乃因刑罰之科處，應以行為人之責任為
    基礎，考量人之生命有限，刑罰對被告造成之痛苦程度，係
    以刑度增加而生加乘效果，而非等比方式增加，如以實質累
    加方式執行，刑責恐將偏重過苛，不符現代刑事政策及刑罰
    之社會功能，故透過定應執行刑，採限制加重原則，授權法
    官綜合斟酌被告犯罪行為之不法與罪責程度、各罪彼此間之
    關聯性（例如數罪犯罪時間、空間、各行為所侵害法益之專
    屬性或同一性、數罪對法益侵害之加重效應等）、數罪所反
    應被告人格特性與傾向、對被告施以矯正之必要性等，妥適
    裁量最終具體應實現之刑罰，以符罪責相當之要求。因此，
    法院於酌定執行刑時，應體察法律恤刑之目的，為妥適之裁
    量，俾符合實質平等原則（最高法院105年度台抗字第626號
    裁定意旨參照），審酌本案附表一編號1至2所示告訴人係於
    111年6月間遭本案詐欺集團詐騙，被告並於附表二編號所示
    之時間，領取附表二所示之物品，時間密接，各犯罪手法雷
    同，為充分評價其犯行，綜此審酌人之生命有限而刑罰之效
    益遞減，以此對應被告所為不法性而為一體之綜合評價，定
    其應執行刑如主文第1項所示。
  ㈢沒收部分：
　1.應沒收之物：
　⑴犯罪所用之物按供犯罪所用、犯罪預備之物或犯罪所生之物
    ，屬於犯罪行為人者，得沒收之，但有特別規定者，依其規
    定，刑法第38條第2項定有明文。
　⑵扣案如附表二編號1至2【領取物品】欄所示之各告訴人之提
    款卡，以及附表三編號2遠東商銀金融卡，考量前開物品屬
    個人專屬物品，且價值非高，倘就該卡片、存摺或護照申請
    註銷並補發，原物即已失去功用，是以，如對上開物品宣告
    沒收或追徵，實欠缺刑法上之重要性，爰依刑法第38條之2
    第2項之規定，均不予宣告沒收或追徵。
　⑶扣案如附表三編號1所示之Iphone11手機1支（含門號0000000
    000號之SIM卡1張），係與「李志力」、「水果奶奶」、「
    条辣」聯絡所用，以遂行本件犯行，且為被告所有，業據被
    告於本院供明在卷，爰依刑法第38條第2項前段規定，併予
    宣告沒收。
　2.犯罪所得：
    按犯罪所得，屬於犯罪行為人者，沒收之；前2項之沒收，
    於全部或一部不能沒收或不宜執行沒收時，追徵其價額，刑
    法第38條之1第1項前段、第3項分別定有明文。查，被告就
    本件犯行係以每次領送包裹即可獲得1,000元，惟本案尚未
    取得不法所得，業據被告於本院準備程序及審理時供陳在案
    ，是無證據證明被告就本件有犯罪所得，爰不依刑法第38條
    之1第1項前段、第3項之規定，併予宣告沒收，並諭知於全
    部或一部不能沒收或不宜執行沒收時，追徵其價額。
  3.又宣告多數沒收者，併執行之，刑法第40條之2第1項定有明
    文。考其立法意旨，乃因沒收新制已將沒收列為專章，具有
    獨立之法律效果，在宣告多數沒收情形，並非數罪併罰，乃
    配合刪除刑法第51條第9款規定，並增訂刑法第40條之2第1
    項規定，故本件宣告之多數沒收，依刑法第40條之2第1項規
    定，應併執行之，無庸於定應執行刑後諭知沒收之數罪併罰
    方式，一併說明。　　
 八、不予宣告強制工作：
    組織犯罪防制條例第3條第3項規定「犯第1項之罪者，應於
    刑之執行前，令入勞動場所，強制工作，其期間為3年」，
    就受處分人之人身自由所為限制，違反憲法比例原則及憲法
    明顯區隔原則之要求，與憲法第8條保障人身自由之意旨不
    符，經司法院釋字第812號解釋自110年12月10日公布日起，
    失其效力。是就被告所犯該條例第3條第1項後段之參與犯罪
    組織罪部分，不得諭知強制工作之保安處分，併此說明。
肆、應適用法律：
　　據上論斷，應依刑事訴訟法第273 條之1 第1 項、第299條
    第1項前段（本件採判決精簡原則，僅引述程序法條），判
    決如主文。
本案由檢察官王文成提起公訴，檢察官鄭雅方到庭執行職務。
中　　華　　民　　國　 111　　年　　8 　　月　　12　　日
　　　　　　　　　刑事第十三庭  法  官  鍾雅蘭
上正本證明與原本無異。 
如不服本判決應於收受送達後20日內向本院提出上訴書狀，並應
敘述具體理由；其未敘述上訴理由者，應於上訴期間屆滿後20日
內向本院補提理由書（均須按他造當事人之人數附繕本）「切勿
逕送上級法院」。告訴人或被害人如對於本判決不服者，應具備
理由請求檢察官上訴，其上訴期間之計算係以檢察官收受判決正
本之日期為準。 因疫情而遲誤不變期間，得向法院聲請回復原
狀。
                                書記官  陳乃瑄
中　　華　　民　　國　　111 　年　　8 　　月　　16　　日
附錄：本案論罪科刑法條全文
組織犯罪防制條例第3條第1項
發起、主持、操縱或指揮犯罪組織者，處3年以上10年以下有期
徒刑，得併科新臺幣1億元以下罰金；參與者，處6月以上5年以
下有期徒刑，得併科新臺幣1千萬元以下罰金。但參與情節輕微
者，得減輕或免除其刑。

中華民國刑法第339條
（普通詐欺罪）
意圖為自己或第三人不法之所有，以詐術使人將本人或第三人之
物交付者，處 5 年以下有期徒刑、拘役或科或併科 50 萬元以
下罰金。
以前項方法得財產上不法之利益或使第三人得之者，亦同。
前二項之未遂犯罰之。

中華民國刑法第339條之4
犯第 339 條詐欺罪而有下列情形之一者，處 1 年以上 7 年以
下有期徒刑，得併科 1 百萬元以下罰金：
一、冒用政府機關或公務員名義犯之。
二、三人以上共同犯之。
三、以廣播電視、電子通訊、網際網路或其他媒體等傳播工具，
    對公眾散布而犯之。
前項之未遂犯罰之。
附表一：詐取金融帳戶
編號 告訴人 詐騙時間 詐騙方式 交付時間 交付地點 交付物品 「罪名、宣告刑、與沒收」 1 朱喬安  111年6月16日17時45分許 在臉書刊登家庭代工訊息，誘騙其加入即時通訊軟體LINE（下稱LINE）群組，復佯稱應徵須確認身分及購買代工材料需要提供帳戶資料及密碼。 111年6月17日12時12分許 高雄市○○區○○○路000號1樓便利商店內 中華郵政股份有限公司帳號000-00000000000000號帳戶（下稱朱喬安郵局帳戶）及有限責任花蓮第二信用合作社帳號000-00000000000000號帳戶（下稱花蓮二信帳戶）之提款卡各1件 曲宸世犯三人以上共同詐欺取財罪，處有期徒刑壹年壹月。 2 郭鈴維 111年6月16日22時許 在臉書刊登網路助手徵才訊息，誘騙其加入即時通訊軟體LINE（下稱LINE）群組，復佯稱工作內容為出租帳戶予公司使用，且須提供帳戶資料及密碼。 111年6月17日15時7分許 桃園市○○區○○○路000號便利商店內 中華郵政股份有限公司帳號000-00000000000000號帳戶（下稱郭鈴維郵局帳戶）之提款卡1件 曲宸世犯三人以上共同詐欺取財罪，處有期徒刑壹年。 

附表二：被告領取金融帳戶包裹
編號 領取時間 領取地點 領取物品 1 111年6月19日11時33分許 臺北市○○區○○街00號 郭鈴維郵局帳戶帳戶之提款卡1件 2 111年6月19日13時35分許 臺北市○○區○○路00號 朱喬安郵局帳戶及花蓮二信帳戶之提款卡各1件 

附表三：
編號 扣案之物名稱  1 Iphone11手機1支（含門號0000000000號之SIM卡1張）  2 遠東商銀金融卡1張（帳號000-00000000000000）